【裁判字號】    90,易,2048
【裁判日期】    901022
【裁判案由】    家庭暴力防治法等
【裁判全文】
臺灣臺南地方法院刑事判決                          九十年度易字第二四八號
    公  訴  人  臺灣台南地方法院檢察署檢察官
    被      告  甲○○
右列被告因家庭暴力防治法等案件，經檢察官提起公訴（九十年度營偵字第一四二六
號），本院判決如左：
    主  文
甲○○違反法院依家庭暴力防治法第十三條所為禁止直接騷擾、接觸及實施家庭暴力
行為之裁定，處有期徒刑肆月，如易科罰金，以參佰元折算壹日。
    事  實
一、甲○○係乙○○之夫，二人間具有家庭暴力防治法第三條第一款所定之家庭成員
    關係。甲○○曾於民國（下同）九十年五月二十五日，經本院依家庭暴力防治法
    第十三條規定，以九十年度家護字第一九九號民事通常保護令裁定，令其不得對
    其妻乙○○實施身體或精神上不法侵害之行為，亦不得直接或間接對於其妻乙○
    ○為騷擾、通話之聯絡行為，且應最少遠離其妻乙○○居所一百公尺。詎甲○○
    竟明知前開通常保護令之意旨，仍於九十年八月五日十七時許，趁乙○○下班返
    家之機會，預先至乙○○返家必經途中之臺南縣將軍鄉○○村○○段○○道路上
    ，攔住乙○○所駕機車，要求乙○○返家團聚而進行騷擾及接觸乙○○之行為，
    經乙○○回絕後，甲○○竟即基於傷害人身體健康之故意，出手拉扯、毆打乙○
    ○，並將乙○○踢入路旁菜圃園內，致乙○○因而受有右上臂青腫及右前臂多處
    紅腫之傷害，並已違反本院所為前開禁止實施家庭暴力行為之保護令裁定。
二、案經乙○○訴由台南縣警察局學甲分局報請台灣台南地方法院檢察署檢察官偵查
    起訴。
    理  由
一、訊據被告甲○○矢口否認犯有傷害及違反保護令犯行，辯稱：「當天我有在產業
    道路遇到我太太，我停下與他談論小孩生病的事，我當時心急小孩生病之事，未
    思及有保護令之規定。我太太當時的反應是認為我要打他，因我機車上放有抓石
    螺的木棍。當時我與太太無拉扯，但有爭吵。我質問她為何狠心放下小孩，不回
    來照顧，我並沒有出手打她」云云。經查，右揭事實業據告訴人乙○○於警訊中
    指訴綦詳，且有當時在場目睹經過之丙○○於警訊中所為陳述可供佐證，並有告
    訴人乙○○提出聖恩醫院出具之診斷證明書一紙在卷可稽，再參諸被告於警訊中
    否認案發當天有見到告訴人，並辯稱在他處撿拾石螺云云，在本院審理中始供承
    當天確有在案發地點與告訴人發生爭吵，但未動手云云，其前後供述不一，顯係
    畏罪飾卸之詞，無足採信，況被告於審理中亦自承有和告訴人發生爭吵，足見被
    告當時已不能平心靜氣和告訴人討論事情，是告訴人所為指述，堪信屬實。又本
    院曾於九十年五月二十五日，以本院九十年度家護字第一九九號通常保護令裁定
    被告不得對告訴人乙○○實施身體或精神上不法侵害之行為，亦不得直接或間接
    對於其妻乙○○為騷擾、通話之聯絡行為，且應最少遠離其妻乙○○居所一百公
    尺，亦有前揭保護令影本一份附卷足參。是本件事證明確，被告犯行足以認定，
    應依法論科。
二、核被告甲○○之所為，係犯刑法第二百七十七條第一項之傷害罪暨家庭暴力防治
    法第五十條第一款及第二款之違反保護令罪。其所犯上開二罪間，有方法與結果
    之牽連關係，為牽連犯，應依刑法第五十五條後段規定從一重之違反保護令罪論
    處。爰審酌被告就家庭間之糾紛不思以誠意或和平手段解決，反對髮妻暴力相向
    ，及告訴人所受傷害之程度、被告犯罪後之態度及無視保護令之裁定等一切情狀
    ，量處如主文所示之刑，並諭知易科罰金之折算標準，以資懲儆。
據上論斷，應依刑事訴訟法第二百九十九條第一項前段，家庭暴力防治法第五十條、
刑法第二百七十七條第一項、第四十一條第一項前段、第五十五條，罰金罰鍰提高標
準條例第一條前段、第二條，判決如主文。
本案經檢察官羅瑞昌到庭執行職務。
中      華      民      國      九十      年      十      月    二十二  日
                                      臺灣臺南地方法院刑事第一庭
                                          法  官  黃  光  進
右正本證明與原本無異
如不服本判決應於送達後十日內向本院提出上訴狀（應附繕本）
                                          書記官  陳  怡  吟
中      華      民      國      九十      年      十      月    二十二  日
附錄法條
刑法第二百七十七條第一項
傷害人之身體或健康者，處三年以下有期徒刑、拘役或一千元以下罰金。
家庭暴力防治法第五十條
違反法院依第十三條、第十五條所為之下列裁定者，為本法所稱之違反保護令罪，處
三年以下有期徒刑、拘役或科或併科新台幣十萬元以下罰金︰
一  禁止實施家庭暴力行為。
二  禁止直接或間接騷擾、接觸、通話或其他連絡行為。
三  命遷出住居所。
四  遠離住居所、工作場所、學校或其他特定場所。
五  命完成加害人處遇計畫：戒癮治療、精神治療、心理輔導或其他治療、輔導。


司法院資訊處製作；財團法人民間司法改革基金會備份。
